臺灣桃園地方法院刑事判決　　　　　　　 96年度重訴字第9號
公　訴　人　臺灣桃園地方法院檢察署檢察官
被　　　告　甲○○
　　　　　　　　　　（現於臺灣桃園看守所羈押中）
選任辯護人　邱國旺律師
上列被告因違反毒品危害防制條例等案件，經檢察官提起公訴（
95年度偵字第26451 號），本院判決如下：
    主  文
甲○○共同運輸第一級毒品，處無期徒刑，褫奪公權終身。扣案
之第一級毒品海洛因粉末共拾柒包及海洛因磚肆塊（含黃色膠帶
及塑膠膠膜壹團、塑膠袋拾柒只，海洛因驗餘合計淨重貳仟貳佰
伍拾壹點捌伍公克，純度百分之柒壹點肆陸，純質淨重壹仟陸佰
零玖點壹柒公克）沒收銷燬之；扣案之紙盒陸個（含其內食品）
、黑色行李箱壹個、黑色行動電話壹具（不含其內晶片卡）均沒
收；未扣案之運輸毒品所得新臺幣壹萬元沒收，如全部或一部不
能沒收時，以其財產抵償之。
    事  實
一、甲○○於民國九十五年十月間某日，結識真實年籍姓名不詳
    、綽號「阿德」之成年男子，嗣於同年十二月中旬，甲○○
    因故與女友分手，「阿德」遂以提供臺灣及泰國往來機票、
    停留泰國期間食宿及零用金新臺幣（下同）一萬元為報酬，
    極力遊說甲○○前往泰國拿取「阿德」所稱之逃稅商品（事
    實上內藏毒品海洛因）運輸來臺，甲○○明知海洛因係毒品
    危害防制條例第二條第二項第一款公告之第一級毒品，並屬
    行政院依懲治走私條例第二條第四項授權公告之「管制物品
    項目及其數額」所列甲項第四款之管制進出口物，非經許可
    ，不得私運進口，甲○○雖可預見「阿德」要求其運輸攜回
    之物品可能為第一級毒品海洛因，然縱或如此，亦不違背其
    本意，當場應允之，與「阿德」形成運輸及走私第一級毒品
    海洛因之犯意聯絡，交付其個人身分證件予「阿德」辦理護
    照、購買機票、預訂機位等事宜，期間，復利用其本人所有
    之黑色行動電話及搭配之門號資為與「阿德」隨時聯絡此行
    前往泰國運輸第一級毒品相關細節之工具。於九十五年十二
    月二十二日晚間，「阿德」確定出發日期後即撥打電話通知
    甲○○，並要求其於翌日早上六時許，前往台北市○○○路
    某網路咖啡館內與之會合，甲○○準時抵達後，「阿德」即
    要求甲○○將其所持用之晶片卡交出，繼之駕車前往桃園國
    際機場，抵達機場後，「阿德」即交付護照、機票、及零用
    金一萬元，甲○○旋依從「阿德」之安排，僅攜帶「阿德」
    交付之護照、機票及現金一萬元和其所有之前揭黑色行動電
    話一具（空機，不含晶片卡）搭乘中華航空公司ＣＩ六九三
    號班機前往泰國曼谷，抵達曼谷機場時，即由與渠等具有犯
    意聯絡之二名臺灣籍成年男子（真實年籍姓名均不詳，稱謂
    未詳，下以「Ａ男」、「Ｂ男」稱之）接機，並為甲○○安
    排在泰國曼谷市區某飯店內住宿，取走其返台機票，僅交付
    一枚晶片卡，要求甲○○插卡開機使用等候運毒時機。嗣於
    同年月二十五日中午時分，該二名臺灣籍成年男子「Ａ男」
    、「Ｂ男」攜帶渠等所有之一只黑色行李箱，其內裝有外部
    標示為太陽餅、茶香糕等字樣且屬渠等所有之紙盒六個（內
    裝載預先以黃色膠帶、膠膜包裹妥當之海洛因磚四塊、以塑
    膠袋包裹之海洛因共十七包，海洛因合計淨重二二五一點八
    五公克，純度百分之七一點四六，純質淨重一六零九點一七
    公克，包裝總重二五四點八一公克，以及用以掩飾、藏匿海
    洛因之食品）至甲○○住宿之房間內，要求甲○○將之攜回
    臺灣，甲○○既未拆封查看，且可預見渠等所交付、欲使之
    攜帶回台之物品極可能為第一級毒品海洛因，卻基於即便係
    第一級毒品海洛因，亦同意為之運輸回臺灣之不確定故意予
    以收受，接著「Ａ男」、「Ｂ男」交付自泰國返台之機票給
    甲○○，並告知順利抵達臺灣後，「阿德」將會撥打該電話
    號碼與之聯繫取貨，安排妥適後，甲○○旋攜帶上開黑色行
    李箱前往曼谷機場搭乘中華航空公司ＣＩ六九六號班機於九
    十五年十二月二十五日二十二時二十五分許返抵臺灣，以此
    方式共同運輸、私運上開海洛因進入臺灣得逞。嗣甲○○在
    桃園國際機場第一航廈通過入境海關檢查臺時，為內政部警
    政署航空警察局安檢隊與財政部臺北關稅局人員察覺有異，
    而將其帶至入境海關辦公室內加以檢查，自上開不詳姓名年
    籍之台灣籍男子所有、交付予甲○○之黑色行李箱內扣得上
    開海洛因磚四塊、十七包，以及供運輸毒品所用之紙盒六個
    （含其內食品），和甲○○所有、供聯絡運輸毒品事宜所用
    之黑色行動電話一具，始偵悉上情。
二、案經內政部警政署航空警察局移請臺灣桃園地方法院檢察署
    檢察官偵查起訴。
    理  由
一、證據能力部分：
  　(一)按刑事訴訟法第一百五十六條第一項之規定，被告之自白
      非出於強暴、脅迫、利誘、詐欺、疲勞訊問、違法羈押或
      其他不正之方法，且與事實相符者，得為證據。查本件被
      告及其辯護人於本院行準備程序時、最後審判期日中，對
      於公訴檢察官提出被告之警詢、偵查中之訊問筆錄等證據
      能力均不爭執，且未抗辯其自白非出於任意性，亦查無明
      顯事證足認檢察官及警察機關於製作該等筆錄時，有對被
      告施以法律所禁止之不正方法等情事，應認該審判外之自
      白具有任意性，而認有證據能力。
  　(二)卷附臺北關稅局扣押貨物運輸工具收據及搜索筆錄，係台
    　北關稅局關員依據海關緝私條例第十條、第十一條、第十
      四條規定進行檢驗、檢查時所見及執行扣押時而為之紀錄
      兼證明文書，性質上為公務員職務上所製作之紀錄暨證明
      文書，且無證據可認有何顯不可信之情況，依刑事訴訟法
      第一百五十九條之四第一款之規定，自有證據能力。至法
      務部調查局調科壹字第０九六二三０一二八一０號鑑定書
      一份，係屬該局執行毒品鑑定公務所出具之書面鑑定報告
      ，性質上雖亦為被告以外之人於審判外之書面陳述，屬於
      傳聞證據，然依據刑事訴訟法第一百五十九條之立法理由
      及同法第二百零六條、第二百零八條第一項之規定，自得
      為證據，況檢察官、被告及其選任辯護人於審理時，就此
      部分證據之證據能力均表示沒有意見，截至本件辯論終結
      時止，復均未聲明異議，核以該鑑定通知書與檢察官主張
      之事實有關聯性，是可認上開鑑定通書具有證據能力。
    (三)而扣案之海洛因共十七包及四塊海洛因磚（驗後合計淨重
      二二五一點八五公克，純度百分之七一點四六，純質淨重
      一六０九點一七公克）、外部標示為太陽餅、茶香糕等字
   　 樣之紙盒六個、黑色行李箱一個等物，係經偵辦員警依法
      定程序合法搜取扣得；另卷附之現場查獲照片共十張均係
      以機械（照相機）方式所留存之影像，並非依憑人之記憶
      再加以轉述而得，是以上開各物證均非供述證據，殊無傳
      聞證據排除法則之適用，復無證據證明係公務員違背法定
      程序或經偽造、變造所取得，是認前揭扣案物、照片等證
      據，亦有證據能力，均合先敘明。
二、訊據被告甲○○對其於九十五年十二月二十三日上午，依從
    綽號「阿德」成年男子之指示、安排，搭乘飛機前往泰國曼
    谷，並攜帶本件查獲之毒品海洛因，於上揭時間搭機返抵台
    灣並於桃園國際機場為警當場查獲等事實，迭於檢察官偵查
    中、本院訊問及審理時均坦承不諱，惟辯稱：當初「阿德」
    只有說去泰國帶如煙、酒之類的逃漏稅物品，沒有說是毒品
    等語。經查：
    (一)被告於九十五年十二月二十三日上午搭機前往泰國曼谷，
      並於同年月二十五日二十二時二十五分許，搭機運輸含有
      第一級毒品海洛因成分之粉末、海洛因磚進入臺灣境內等
      事實，業據被告迭於警詢、檢察官偵查中及本院訊問、審
      理時均直承不諱，供述前後一貫，殊無二致，且有查獲物
      品照片十張、臺北關稅局扣押貨物運輸工具收據及搜索筆
      錄在卷可稽，復有被告自泰國曼谷搭機入境後，經警從被
      告所攜回之黑色行李箱內扣得外部標示有太陽餅、茶香糕
      等字樣之食品紙盒六個（內含各盒面標示之食品），且於
      紙盒內起出分別以塑膠袋盛裝之白色粉末十七包、以黃色
      膠帶及塑膠膠膜包裹之磚狀物四塊等物可資佐證；而上開
      白色粉末、磚狀物經送請法務部調查局鑑定結果，均檢出
      含有第一級第六項毒品海洛因成分，驗後合計淨重二千二
      百五十一點八五公克，純度百分之七一點四六，純質淨重
      一千六百零九點一七公克等情，則有該局九十六年二月十
      六日調科壹字第０九六二三０一二八一０號鑑定通知書一
      份附卷為憑，堪認本件被告所私藏夾帶入境之物，確屬第
      一級毒品海洛因無訛。綜上，被告前開不利於己之任意性
      自白，有上開補強證據佐證，核與事實相符，應堪採信。
    (二)被告雖辯稱：伊不知是海洛因，以為是菸、酒等逃漏稅之
      物品云云。然查，一般香煙或酒，因體積較佔空間，價格
      亦非屬極度昂貴，當不至專門提供機票、食宿等高額費用
      ，以如此隱密、迂迴之方式托其私運，稽之本件扣案之黑
      色行李箱內僅裝有六個紙盒及上開第一級毒品海洛因淨重
      二千二百五十一點八五公克，其重量遠超過內裝相等體積
      香煙之重量，又遠不及內裝相等體積之酒類重量，是以被
      告於該二名臺灣籍成年男子「Ａ男」、「Ｂ男」交付本件
      扣案黑色行李箱時，當會懷疑其內放置之物顯非「阿德」
      所稱之香煙、酒類等物，然被告又稱取得上開黑色行李箱
      後並未將之打開、拆封，查看其內所藏放之物品為何（見
      偵卷第四十頁），佐以被告對於「阿德」、乃至交付扣案
      毒品之人「Ａ男」、「Ｂ男」均不知渠等真實姓名、年籍
      ，亦無法主動聯絡，彼此之間當無任何可資信賴之關係，
      則被告在未查明、確定係何種物品之前，焉可能堅信渠等
      所交付之物品必為「阿德」所說之香煙或酒而不是毒品？
      是其主觀上必定對於所攜帶者可能係政府所嚴加查緝之高
      價毒品有所認識。況且東南亞半島，尤其泰國、緬甸等靠
      近山區之金三角地區盛產海洛因毒品，每年自此地區經由
      東南亞半島偷運輸出世界各地之海洛因不計其數，另毒梟
      利用國人到此等地區旅遊返國之際，在身上或攜帶之物品
      （例如土產、食品、行李）夾藏運輸海洛因進口，遭治安
      或海關人員在機場查獲之情形，亦為報章或電視等傳播媒
      體上所常見，而被告係六十一年四月二十九日出生（此有
      其年籍載明在卷可稽），並以打零工為生，其於本件案發
      時並非幼兒、稚童，而係一名具有相當社會經驗之成年人
      ，對於上開經常發生之私運海洛因毒品進口等社會事實，
      不可能毫不知悉，是被告在對方交付上開藏放毒品之黑色
      行李箱時，自不可能將其內藏放者為「海洛因」之可能性
      完全排除。是以本件依公訴人提出及本院依職權調查之證
      據，固無法證明被告於運輸扣案物品之時，明知該等毒品
      確為「海洛因」，惟被告案發前應知悉有人私運海洛因進
      入臺灣之社會事實存在，其在海洛因氾濫之東南亞半島地
      區受託運輸「毒品」到臺灣，又在懷疑其受託運輸之物可
      能是非法物品情形下，未採取確切之行動確認所運輸者確
      非海洛因毒品，即予以允諾、收受並代為運輸，足認其對
      於所運輸之毒品，縱係第一級毒品海洛因，亦在所不惜，
      被告對於本件運輸海洛因之犯罪事實具有不確定之故意可
      以認定。被告辯稱伊誤信「阿德」所稱，以為所運輸者係
      香煙、酒等逃漏稅物品云云，要係避就之詞，不足採信。
　　(三)末按運輸毒品罪祇以所運輸之毒品已實施運送為已足，並
      非以運抵目的地為完成犯罪之要件，換言之，區別該罪既
      遂、未遂之依據，應以已否起運為準，既已起運，構成該
      罪之輸送行為即已完成，不以達到目的地為既遂條件（最
      高法院九十二年度臺上字第三０九六號判決參照）。查本
      件被告甲○○業將海洛因自泰國運抵我國境內乙情，已如
      前述，其顯已實施運送行為無訛，揆諸前揭說明，被告縱
      未交付毒品予受貨者即遭查獲，亦不影響其運輸行為既遂
      之認定，附此說明。
　　(四)綜上所述，本件事證明確，被告運輸第一級毒品海洛因之
  　　犯行堪以認定，應予依法論科。
三、查海洛因係毒品危害防制條例第二條第二項第一款規定之第
    一級毒品，亦係行政院依據懲治走私條例第二條第三項授權
    公告之甲類第四款管制進出口物品，依法不得持有、運輸或
    私運進口。核被告私自從泰國運輸管制進口之第一級毒品海
    洛因進入臺灣國境之所為，係犯毒品危害防制條例第四條第
    一項之運輸第一級毒品罪及懲治走私條例第二條第一項之私
    運管制物品進口罪。其持有第一級毒品之低度行為，應為運
    輸之高度行為吸收，不另論罪。又被告與該名臺灣籍綽號「
    阿德」之成年男子、二名臺灣籍成年男子（即「Ａ男」、「
    Ｂ男」）等人間就上述犯行，均有犯意聯絡及行為分擔，均
    為共同正犯，公訴人疏未認定該二名臺灣籍成年男子亦為共
    同正犯，尚有未洽，應予敘明。再被告以一個私運海洛因進
    口之行為，同時觸犯上開二罪，為想像競合犯，應依刑法第
    五十五條規定，從一重之運輸第一級毒品罪處斷。至被告雖
    供述共犯「阿德」、該二名臺灣籍成年男子「Ａ男」、「Ｂ
    男」等人之犯行，然按毒品危害防制條例第十七條係規定：
    「犯第四條第一項至第四項、第五條第一項至第四項前段、
    第六條第一項至第四項、第七條第一項至第四項、第八條第
    一項至第四項、第十條或第十一條第一項、第二項之罪，供
    出毒品來源，因而破獲者，得減輕其刑。」，亦即除供出來
    源，尚須因而破獲者，始有依該條裁量減輕之餘地，其立法
    意旨重在鼓勵具體供出其上游販毒者，俾資追查毒梟前手及
    其上游毒品，以杜絕毒品之蔓延與氾濫為目的，倘僅自白所
    運輸毒品之事證及共犯為何人，但尚未進而查獲毒梟前手、
    或其上游毒品者仍不得執此邀本條規定之寬減（最高法院九
    十年臺上字第一六三九號判決意旨參照），查本件被告為警
    查獲之初固供出「阿德」等人涉案，然依被告所述之涉案情
    節，亦僅能認定被告係與「阿德」、「Ａ男」、「Ｂ男」等
    人共同為本件犯行而非毒品來源，況本件尚無因被告之供述
    而破獲任何毒品提供者或前手之情事，是本案情形與前開條
    例第十七條規定之情形，尚屬有間，顯無適用上開規定減刑
    之餘地，而僅為本院量刑時之參考。爰審酌被告甲○○前於
    八十六年間雖曾犯侵占遺失物罪，經臺灣板橋地方法院以八
    十九年度易字第七０九四號判處罰金銀元一千元，並八十六
    年十二月三十日繳清罰金執行完畢，除此之外，並無其他刑
    事犯罪前科紀錄等情，有臺灣高等法院被告前案紀錄表一份
    附卷可稽，足見被告平日無不良素行，正值年輕力壯，卻因
    感情受創，又不曾出國，為獲取免費旅遊泰國及一萬元零花
    費用，干犯法紀，受人利用擔任運毒交通角色，所運輸入境
    之第一級毒品海洛因淨重高達二千二百五十一點八五公克，
    數量龐大，幸未及流入市面即遭查獲，否則將加速毒品氾濫
    ，對我國社會之安寧秩序及國人之健康所可能產生之危害至
    鉅，惟念及被告僅為交通角色，非為供己販賣營利，涉案程
    度較其他共犯輕，犯罪後坦承犯行，對於共犯之犯行亦能據
    實陳述，尚具悔意，並審酌檢察官具體求處無期徒刑，及其
    犯罪動機、目的、生活狀況、智識程度等一切情狀等，量處
    如主文所示之刑，併宣告褫奪公權終身，以資懲儆。至辯護
    人雖陳稱：請審酌被告犯罪情節，所觸犯為死刑或無期徒刑
    之罪，有法重情輕之憾，應依刑法第五十九條規定減輕其刑
    等語。然按刑法第五十九條之酌量減輕其刑，必於犯罪之情
    狀，在客觀上足以引起一般同情，認為即予宣告法定最低度
    刑期猶嫌過重者，始有其適用（最高法院五十一年臺上字第
    八九九號判例參照）。本件被告運輸並私運管制進口之毒品
    海洛因磚、海洛因粉末總重高達二千二百五十一點八五公克
    ，純度高達百分之七一點四六，純淨重一千六百零九點一七
    公克，幸及時為警查獲，否則如流入臺灣地區，對於社會之
    毒害至深且鉅，其惡性誠屬重大，衡情難認有何可堪憫恕之
    情狀。而被告雖於查獲後坦認部分犯行，惟此固可認被告犯
    後態度尚佳，然僅可供法院審酌被告法定刑度內從輕量刑之
    事項而已，況本院業已審酌被告犯後態度如前載，自不得據
    為援引刑法第五十九條酌量減輕之理由，併此敘明。
四、沒收部分：
    (一)扣案之海洛因粉末十七包及海洛因磚四塊，均係屬查獲之
      第一級毒品（驗餘合計淨重二千二百五十一點八五公克，
      純度百分之七一點四六，純質淨重一千六百零九點一七公
      克），不問屬犯人與否，應依毒品危害防制條例第十八條
      第一項前段規定，諭知沒收銷燬之；而用以直接盛裝上開
      海洛因所用之塑膠袋十七個、黃色膠帶及塑膠膠膜，係用
      以包裹第一級毒品，防其裸露、潮濕並便於攜帶，與上開
      海洛因粉末、海洛因磚同時扣案、送請鑑驗，因與上開毒
      品海洛因密切接觸而於送請法務部調查局鑑驗時，經該局
      鑑驗人員以傾倒，必要時輔以刮勺刮取之方式，儘可能將
      包裝袋內毒品與包裝袋分離後分別秤重，所得之毒品重量
      稱為淨重，包裝袋重量則以空包裝重稱之，然無論以上開
      何種方式分離，原送驗包裝袋內均仍會有微量毒品成分殘
      留，此有法務部調查局九十三年十一月十六日調科壹字第
      ０九三六二三九六五五０號函附卷可稽，且為本院辦理毒
      品案件所知悉，是上開用以直接包覆所運輸海洛因所用之
      塑膠袋十七個、黃色膠帶及膠膜，顯無法與其盛裝之毒品
      完全析離，應併依毒品危害防制條例第十八條第一項前段
      之規定宣告沒收銷燬之。
    (二)另扣案外部標示為太陽餅、茶香糕等字樣之紙盒六個（含
      其內食品）、黑色行李箱一個，係共犯即該二名臺灣籍成
      年男子「Ａ男」、「Ｂ男」交予被告，用以盛裝、掩飾毒
      品，方便被告攜帶、運輸返台，自屬共犯所有且供運輸第
      一級毒品海洛因所用之物，應依同條例第十九條第一項規
      定諭知沒收；至於被告為警查獲時所扣得之黑色行動電話
      一具，係屬被告所有，供作被告在台與「阿德」聯絡前往
      泰國運輸毒品等事宜，並在被告順利抵達臺灣後，供共犯
      「阿德」與之連絡交貨事宜所用，且共犯「阿德」確於出
      發前撥打上開行動電話與被告甲○○聯絡、相約碰面等節
      ，業據被告供明在卷（見本院九十六年三月八日審理筆錄
      ），核屬被告所有且供犯本件所用之物，併依毒品危害防
      制條例第十九條第一項規定諭知沒收。又上開物品既經扣
      案，事理上自無全部或一部不能沒收之情形，即毋庸依同
      條項之規定另諭知如全部或一部不能沒收時，追徵其價額
      ，應予敘明。至於上開黑色行動電話內之晶片卡一枚，雖
      為共犯即該二名臺灣籍成年男子「Ａ男」、「Ｂ男」交予
      被告，在被告順利抵達臺灣後，供共犯「阿德」與之連絡
      交貨事宜所用，但晶片卡乃使用者向電信業者申請租用而
      僅取得其使用權，並非申請使用者所有，尚不得宣告沒收
      （最高法院九十二年度台上字第六八三六號號判決參照）
      ，且無證據證明為被告或其共犯「Ａ男」、「Ｂ男」、「
      阿德」所有，而毒品危害防制條例第十九條第一項之規定
      係採相對義務沒收主義，供犯罪所用或因犯罪所得之物，
      仍應以屬於被告或其共犯所有者為限，始應予以沒收，既
      查無證據證明扣案之晶片卡確屬被告或共犯所有之物，爰
      不宣告沒收。
    (三)再者，被告甲○○出發前往泰國之前，共犯「阿德」已交
      付現金一萬元，資為被告在泰國零用花費之用乙節，此據
      被告明白供述在卷，係被告因本件運輸第一級毒品犯罪所
      得之財物（最高法院八十九年台上字第一二四四號判決意
      旨亦同是認），而屬被告所有，雖未扣案，甚或已因被告
      消費殆盡，惟按毒品危害防制條例第十九條第一項規定，
      犯第四條至第九條、第十二條、第十三條或第十四條第一
      項、第二項之罪者，其供犯罪所用或因犯罪所得之財物，
      均沒收之，係採義務沒收主義，而金錢為代替物，重在兌
      換價值，而不在原物，自難拘泥於沒收原物之理論，認沒
      收所得之金錢，以當場搜獲、扣押者為限，苟能證明其為
      犯罪（運輸毒品）所得之金錢，均應予以沒收，而新臺幣
      乃我國之通用貨幣，又為代替物，依其性質，係著重在所
      表彰之購買力此一價值，而非原物之本身，是以被告縱已
      持以花費，惟亦因此使得其本身原應減少之自有財產未曾
      減少，究其實，自可認其價值尚存，復依附於被告之總財
      產上而仍現實存在，並未費失（最高法院九十二年度台上
      字第五二二七號判決亦同此見解），從而，未扣案之犯罪
      所得壹萬元，仍應依同條例第十九條第一項規定宣告沒收
      ，如全部或一部不能沒收時，以其財產抵償之。
    (四)至未扣案「臺灣至泰國曼谷」之往返機票一份，雖係被告
      自共犯「阿德」處取得之財物，然被告此趟往返泰國業已
      消費使用，所餘票根現已無價值，故不予以宣告沒收，併
      予敘明。
五、至於共犯「阿德」、臺灣籍二名成年男子（即「Ａ男」、「
    Ｂ男）所涉違反毒品危害防制條例相關罪責，應由檢察官另
    行依法偵處，附此敘明。
六、據上論斷，應依刑事訴訟法第二百九十九條第一項前段，毒
    品危害防制條例第四條第一項、第十八條第一項前段、第十
    九條第一項，懲治走私條例第二條第一項、第十一條，刑法
    第十一條前段、第二十八條、第五十五條、第三十七條第一
    項，判決如主文。
本案經檢察官郝中興到庭執行職務。
中　　華　　民　　國　　96　　年　　3 　　月　　20　　日
                  臺灣桃園地方法院刑事第十一庭
                          審判長法  官  蔡榮澤
                                法  官  蕭世昌
                                法　官　何俏美
以上正本證明與原文無異。
如不服本判決，應於送達後10日內，向本院提出上訴狀。
                                書記官  陳淑瓊
中　　華　　民　　國　　96　　年　　3 　　月　　23　　日
附錄本案論罪科刑法條全文
毒品危害防制條例第4條
製造、運輸、販賣第一級毒品者，處死刑或無期徒刑；處無期徒
刑者，得併科新臺幣一千萬元以下罰金。
製造、運輸、販賣第二級毒品者，處無期徒刑或七年以上有期徒
刑，得併科新臺幣七百萬元以下罰金。
製造、運輸、販賣第三級毒品者，處五年以上有期徒刑，得併科
新臺幣五百萬元以下罰金。
製造、運輸、販賣第四級毒品者，處三年以上十年以下有期徒刑
，得併科新臺幣三百萬元以下罰金。
製造、運輸、販賣專供製造或施用毒品之器具者，處一年以上七
年以下有期徒刑，得併科新臺幣一百萬元以下罰金。
前五項之未遂犯罰之。
毒品危害防制條例第18條
查獲之第一、二級毒品及專供製造或施用第一、二級毒品之器具
，不問屬於犯人與否，均沒收銷燬之；查獲之第三、四級毒品及
製造或施用毒品之器具，無正當理由而擅自持有者，均沒入銷燬
之。但合於醫藥、研究或訓練之用者，得不予銷燬。
前項合於醫藥、研究或訓練用毒品或器具之管理辦法，由法務部
會同行政院衛生署定之。
毒品危害防制條例第19條
犯第 4 條至第 9 條、第 12 條、第 13 條或第 14 條第 1 項、
第2 項之罪者，其供犯罪所用或因犯罪所得之財物，均沒收之，
如全部或一部不能沒收時，追徵其價額或以其財產抵償之。
為保全前項價額之追徵或以財產抵償，得於必要範圍內扣押其財
產。
犯第 4 條之罪所使用之水、陸、空交通工具沒收之。
懲治走私條例第2 條
私運管制物品進口﹑出口逾公告數額者，處七年以下有期徒刑，
得併科新台幣二十萬元以下罰金。
以犯前項之罪為常業者，處三年以上十年以下有期徒刑，得併科
新台幣三十萬元以下罰金。
第一項之未遂犯罰之。
第一項所稱管制物品及其數額，由行政院公告之。
懲治走私條例第11條
走私行為之處罰，海關緝私條例及本條例無規定者，適用刑法或
其他有關法律。
